【裁判字號】    97,訴,1748
【裁判日期】    980821
【裁判案由】    損害賠償
【裁判全文】
臺灣高雄地方法院民事判決              97年度訴字第1748號
原      告  壬○○
訴訟代理人  蔡明樹律師
被      告  丁○○
被      告  國威公寓大廈管理維護有限公司
法定代理人  辛○○
訴訟代理人  己○○
上列當事人間損害賠償事件，本院於民國98年8 月3 日言詞辯論
終結，判決如下：
    主  文
被告丁○○應給付原告新台幣壹拾萬元，及自民國九十七年八月
二十二日起至清償日止，按年息百分之五計算之利息。
被告丁○○應將如附表所示道歉啟事張貼在坐落高雄市鼓山區○○○○路「鼎宇美術館」大廈一樓大廳公佈欄及A 、B 棟各棟每
一電梯間日。
原告其餘之訴駁回。
訴訟費用由被告丁○○負擔五分一，餘由原告負擔。
本判決第一項得假執行；但被告丁○○如以新臺幣壹拾萬元為原
告預供擔保後，得免為假執行。
原告其餘假執行之聲請駁回。
    事實及理由
一、被告國威公寓大廈管理維護有限公司（下稱國威公司）未於
    言詞辯論期日到場，經核無民事訴訟法第386 條所列各款之
    情形，爰依原告之聲請，准就被告國威公司部分，由其一造
    辯論而為判決。
二、原告主張：原告所居住之「鼎宇美術館」大廈分為A 、B 兩
    棟，原告住於B1-15 樓即門牌號碼高雄市鼓山區○○○○路
    39 6號15樓之1 ，被告丁○○住於A1-6樓即門牌號碼高雄市
    鼓山區○○○○路398 號6 樓之1 ，並擔任「鼎宇美術館」
    大廈管理委員會之主任委員，被告國威公司則受聘負責上開
    大樓之保全管理工作，訴外人戊○○、庚○○受僱於被告國
    威公司，並派駐在上開大廈分別擔任早班主任、晚班主任。
    原告於民國97年7 月9 日下午外出購物，離家前唯一在家的
    大兒子說可能會出去打球，原告於當日下午4 時30分許返家
    時，發現住家大門遭反鎖，經多次按鈴、呼喊大兒子名字，
    都未獲回應，而因「鼎宇美術館」大廈B 棟大樓先前曾陸續
    傳出多起住戶遭竊事件，原告以為係小偷在內行竊而將大門
    反鎖，緊張之餘，即向同層樓鄰居B3-15 樓住戶按門鈴請求
    協助，當時住戶乙○○夫妻都在家，原告乃借用其對講機通
    知保全管理中心，請當時值班之戊○○上樓協住處裡，復借
    用其家中電話撥打回原告家中，結果原告大兒子接聽電話稱
    剛才在洗澡未聽見原告敲門及呼喊等語，原告聽後如釋重負
    ，走出孫家準備返家時，適戊○○、庚○○一起搭乘電梯至
    15樓，原告遂向渠等2 人表示：「不好意思，誤會一場，沒
    事了」，乙○○夫妻在後面也稱沒事了，戊○○、庚○○2
    人聽罷未走出電梯、亦未作任何詢問即搭乘電梯下樓。詎被
    告丁○○竟於同日下午6 時30分許，在大樓1 樓游泳池旁，
    向「鼎宇美術館」大廈A3-6樓住戶丙○○稱：「我們社區B
    棟最近時常發生竊案，現在這個人已經捉到了，就是壬○○
    （即原告），她用鑰匙去開隔壁家的大門，隔壁住戶不敢開
    門，就打對講機請保全人員上來，保全人員上來時，壬○○
    有跟他們說誤會一場」等語，丙○○聽聞後詢問被告丁○○
    當時有誰在場目睹，而在旁聽聞之庚○○未予澄清尚稱：「
    我有在場」等語，丙○○因此透過其妻韓雲鳳轉述予A 棟15
    樓住戶夏正華，請夏正華向原告查證，原告始知被告丁○○
    等上開侵害原告名譽權情事。而戊○○、庚○○未經查證，
    即將上開侵害原告名譽權之不實言論告知被告丁○○，被告
    丁○○身為主任委員，亦未經查證即向丙○○轉述，而在旁
    聽聞之庚○○未予澄清竟稱其在場，誤導丙○○可能相信真
    有其事，使原告品性、德行、名聲等在社會上之評價嚴重受
    到貶損，並致原告精神上受有極大痛苦，被告丁○○、戊○○、庚○○即屬共同侵權行為人，爰依民法第184 條、第19
    5 條規定，請求被告丁○○賠償原告慰撫金新臺幣（下同）
    100 萬元，並為回復名譽之適當處分；又戊○○、庚○○受
    僱於被告國威公司，因執行職務，不法侵害原告之名譽權，
    依民法第184 條、第188 條規定，被告國威公司應與戊○○
    、庚○○負連帶賠償責任。另被告丁○○、國威公司係基於
    同一原因而對原告負損害賠償責任，如其中一被告已履行給
    付，則其他被告免給付義務，應屬不真正連帶賠償責任等語
    。並聲明：(一)被告丁○○或國威公司應給付原告100 萬元，
    及自起訴狀繕本送達翌日起至清償日止，按年息5%計算之利
    息，如其中一被告已履行給付，在其給付範圍內，其他被告
    免給付之義務。(二)被告丁○○、國威公司應於鼎宇美術館大
    廈1 樓大廳公佈欄及A 、B 棟各棟每1 電梯間張貼如附件一
    所示之道歉啟示1 星期。(三)第一項聲明如受勝訴判決，原告
    願提供現金或同額之合作金庫商業銀行股份有限公司或兆豐
    國際商業銀行股份有限公司無記名可轉讓定期存單為擔保，
    請准宣告假執行。
三、被告丁○○則以：伊否認有侵害原告名譽情事，戊○○於97
    年7 月9 日下午4 時至5 時間，在大廈門口跟伊報告原告開
    錯B3-15 樓的門，並未提及有竊賊，之後伊到大廳邀庚○○
    去游泳池畔，遇到丙○○，兩人閒聊，伊只提到原告開錯門
    之事，且伊擔任主委期間，從未有住戶遭竊報警，亦未有住
    戶向伊報告遭竊之事，伊只聽說有住戶遭竊。況原告所聽伊
    侵害其名愈乙事，已輾轉經過多人，原告應舉證證明轉述內
    容真確無誤。又原告於存證信函及起訴狀所提侵害名譽過程
    ，前後矛盾，不足採信；再當晚原告報請警察前來處裡，丙○○在社區大廳於眾多住戶前已公開明白澄清伊並無指稱原
    告是竊賊，伊並無侵害原告名譽，原告請求慰撫金及張貼道
    歉啟示，均無理由等語，資為抗辯。並聲明：(一)原告之訴駁
    回。(二)如受不利判決，願供擔保請准宣告免為假執行。
    被告國威公司未於最後一次言詞辯論期日到庭，惟據其前到
    庭及提出書狀略以：97年7 月9 日下午4 時10分許，戊○○
    於管理室值班時，接獲B3-15 樓按對講機稱：「開錯門，請
    主任上樓協助說明」，戊○○即會同前來接班之庚○○搭乘
    電梯上樓了解，甫出電梯即發現原告與B3-15 樓住戶乙○○
    之配偶孫太太在外，原告並向戊○○、庚○○表示誤會一場
    ，戊○○、庚○○見無異狀即下樓，嗣庚○○於同日下午6
    時許接獲住戶反應游泳池長有青苔而前往查看，適遇被告丁○○與住戶丙○○，丙○○反應游泳池畔椰子樹椰子太大，
    會有掉落危險，庚○○允諾處理，不久即離開游泳池，庚○○在場期間，並未聽聞被告丁○○告訴丙○○有關捉到竊賊
    之事，更無聽聞後反稱其在場之語，原告主張之侵權事實乃
    輾轉聽聞而得，原告並未說明戊○○、庚○○究竟在何時何
    地傳述不實內容，且復未舉證以實其說，難認原告之主張為
    真實。又民法第188 條所稱執行職務，悉依客觀事實決定，
    必須受僱人之「行為外觀」具有執行職務之形式，在客觀上
    足以認定其為執行職務者，縱認戊○○、庚○○有為原告所
    主張之侵害名譽行為，亦非執行職務之範圍，被告國威公司
    亦不負連帶賠償責任等語置辯。並聲明：(一)原告之訴駁回。
    (二)如受不利判決，願供擔保請准宣告免為假執行。
四、兩造爭執與不爭執之事項：
  (一)不爭執部分：
  1.原告所居住之「鼎宇美術館」大廈分為A 、B 兩棟，原告住
    於B1-15 樓即門牌號碼高雄市鼓山區○○○○路396 號15樓
    之1 ，被告丁○○住於A1-6樓即門牌號碼高雄市鼓山區○○○○路398 號6 樓之1 ，現擔任「鼎宇美術館」大廈管理委
    員會之主任委員。
  2.被告國威公司與「鼎宇美術館」大廈管理委員會簽訂委任管
    理維護業務契約，負責該大廈97年5 月1 日起至98年4 月30
    日止之保全管理工作。
  3.戊○○、庚○○受僱於被告國威公司，並派駐在「鼎宇美術
    館」大廈分別擔任早班主任、晚班主任。
  4.97年7 月9 日下午4 時10分至30分間，戊○○於管理室值班
    時，接獲B3-15 樓按對講機請其上樓，戊○○會同前來接班
    之庚○○搭乘電梯上樓了解。
  5.97年7 月9 日下午6 時30分許，在大樓1 樓游泳池旁，被告
    丁○○與A3-6樓住戶丙○○交談，庚○○在場。
  6.97年7 月9 日晚上，原告報請警察前來處裡，住戶聚集在社
    區大廳，在場住戶有丙○○、原告之夫湯金祥、湯金祥胞兄
    、乙○○、黃秀萍、黃秀芬、蔡坤宏、劉淑霞、韓雲鳳、李
    鎮國、甲○○等人。
  (二)爭執部分：
  1.原告是否仍得請求被告國威公司就其受僱人戊○○、庚○○
    之侵權行為，負連帶賠償責任？
  2.被告丁○○有無於97年7 月9 日下午6 時30分許，在鼎宇美
    術館大廈1 樓游泳池旁，向訴外人丙○○為損害原告名譽陳
    述之侵權行為？
  3.原告依據侵權行為法則，請求被告丁○○賠償精神慰撫金10
    0 萬元及刊登道歉啟事，有無理由？
五、本院之判斷：
  (一)原告是否仍得請求被告國威公司就其受僱人戊○○、庚○○
    之侵權行為，負連帶賠償責任？
  1.按受僱人因執行職務，不法侵害他人之權利者，由僱用人與
    行為人連帶負損害賠償責任，此為民法第188 條第1 項所明
    定，又依同條第3 項規定：僱用人賠償損害時，對於為侵權
    行為之受僱人，有求償權。是僱用人與受僱人對於第三人固
    負連帶賠償責任，惟該賠償責任，在僱用人與受僱人內部間
    並無應分擔部分可言，而應由受僱人負終局賠償責任。再按
    債權人向連帶債務人中之一人免除債務，而無消滅全部債務
    之意思表示者，除該債務人應分擔之部分外，他債務人仍不
    免其責任，民法第276 條第1 項定有明文。依此規定，固僅
    該債務人應分擔部分，他債務人亦同免其責任，然於僱用人
    就其受僱人之侵權行為負連帶賠償責任之情形，因僱用人並
    無應分擔部分，而債權人向有負擔部分之債務人即受僱人免
    除部分債務時，僱用人就該免除部分即因而免其責任，否則
    ，僱用人於為全部之清償後，依民法第188 條第3 項規定，
    尚得向受僱人行使求償權，則債權人向該有負擔部分之受僱
    人免除部分債務，將毫無意義（最高法院71年度台上字第34
    26號、73年度台上字第2966號裁判意旨參照）。
  2.經查，被告國威公司係戊○○、庚○○之僱用人，原告主張
    戊○○、庚○○未經查證，即不實轉述「原告開錯B3-15 樓
    的門」，已貶損社會上對原告個人之評價，而應由被告國威
    公司就戊○○、庚○○上開因執行職務致原告名譽受損之行
    為，依民法第188 條第1 項規定，與戊○○、庚○○負連帶
    賠償責任等語，縱令屬實，惟原告於對戊○○、庚○○、被
    告丁○○、國威公司提起本件損害賠償訴訟後，業已與戊○○、庚○○於98年5 月18日調解程序達成調解，依調解筆錄
    第1 條約定，庚○○、戊○○願對原告因本事件致歉，道歉
    內容如下：道歉人戊○○及庚○○於民國九十七年七月九日
    ，因一時失慮傳達失誤，造成「鼎宇美術館」大樓住戶壬○○小姐名譽之損害，今經法院調解成立，特向壬○○小姐道
    歉；第2 條約定，原告對庚○○、戊○○其餘請求拋棄等情
    ，此有本院98年度移調字第31號損害賠償事件調解筆錄在卷
    可稽。準此，原告對戊○○、庚○○之請求，既已經渠等當
    庭道歉，而約定原告拋棄其餘請求，則原告縱有其他損害，
    亦不可再為請求。是原告已免除戊○○、庚○○之損害賠償
    債務，已堪認定。
  3.又被告國威公司係戊○○、庚○○之僱用人，依民法第188
    條第3 項規定，其於賠償損害時，對於為侵權行為之受僱人
    有求償權，故其內部間被上訴人並無應分擔部分，而應由戊○○、庚○○負終局之全部清償責任，則原告對戊○○、庚○○所為之債務免除，被告國威公司就該免除部分，亦應同
    免其責，否則，如被告國威公司就原告其餘損害仍負賠償之
    責，於被告國威公司為清償後，尚得向戊○○、庚○○全部
    求償，原告對戊○○、庚○○所為之債務免除將毫無意義，
    其理甚明。是以，被告國威公司對原告因本件侵權行為所生
    損害之賠償責任，業因原告對戊○○、庚○○為免責之意思
    表示而同免其責，甚為明確。至原告是否於與戊○○、庚○○調解成立時，有無消滅被告國威公司責任之主觀意思，均
    不影響被告國威公司已免其責任之效力，附此敘明。
  4.從而，原告既已與戊○○、庚○○達成調解，而免除渠2 人
    之侵權行為損害賠償責任，被告國威公司自已同免其責，原
    告仍依民法第188 條規定，請求被告國威公司就其受僱人戊○○、庚○○之本件侵權行為，負連帶賠償責任，洵屬無據
    。
  (二)被告丁○○有無於97年7 月9 日下午6 時30分許，在鼎宇美
    術館大廈1 樓游泳池旁，向訴外人丙○○為損害原告名譽陳
    述之行為？
  1.按因故意或過失，不法侵害他人之權利者，負損害賠償責任
    ，民法第184 條第1 項定有明文。原告主張被告丁○○有於
    前揭時、地，指稱原告於當天下午4 時許持鑰匙開啟隔壁住
    家大門，原告即為先前鼎宇美術館社區B 棟所發生竊案之行
    為人等語，惟為被告所否認，並以前揭情詞置辯。經查：
  (1)證人丙○○業於本院結證：「我以前住在美術東四路398 號
    6 樓Ａ3 ，與丁○○是同樓層鄰居，壬○○住在Ｂ棟，我與
    壬○○沒有交談過，只知道有這個人。」、「（7 月9 日下
    午6 點半左右，有無遇見丁○○？）有，在社區游泳池畔，
    當時我有與她交談。當時我還在游泳池內正打算起來，看到
    丁○○與一個保全人員一起走過來，當時我不知道該名保全
    的姓名，我游泳的時候發現游泳池畔有幾個椰子樹，椰子已
    經成熟，可能會掉下來，我就請丁○○主委，是否能將該椰
    子摘下，避免掉下來砸到人。丁○○就當場請保全人員要儘
    速將椰子摘下，避免砸到人。當時丁○○還稱呼我英文名字
    ，對我說我們社區Ｂ棟，之前曾經發生竊案，你是否知道，
    我說知道，她說現在這個竊盜的人已經抓到了，我問他是社
    區的人還是外面的人，丁○○對我說是我們社區的人，我問
    他到底是誰，她說就是壬○○，我當初很訝異，我問事情如
    何發生，為何知道是壬○○。她說當日四點多時，壬○○拿
    鑰匙去開壬○○鄰居也就是Ｂ3 的大門，Ｂ3 住戶因為聽到
    有人在開門，不敢去開，就打對講機給樓下保全，要求他們
    上來處理。他們上來後，壬○○看到保全上來，就對保全說
    沒事了誤會一場。當場我很訝異，詢問丁○○當時是否有人
    在現場，當時與丁○○一起的保全人員就對我說，他在場。
    我們當時的對話就到此為止，因為我在游泳池內準備要上來
    。」等語（本院卷第136 頁反面至137 頁）；另證人乙○○
    亦於本院證述：「（是否認識壬○○、丁○○？）認識，我
    們都是同一社區的住戶。壬○○與我同樓層，壬○○是住Ｂ
    1 十五樓，我是Ｂ3 十五樓。」、「（97 7月9 日下午4 點
    半左右，你們家有無發生有人拿鑰匙去開你們家大門的情形
    ？沒有。是壬○○來我家按門鈴，我開門時，壬○○緊張的
    告訴我說，他們家的門被從裡面反鎖，說他兒子在裡面，但
    怎麼按門鈴都沒有反應，她很緊張，我建議她打電話到樓下
    請管理員上來幫忙，壬○○借用我家對講機，打電話給一樓
    的保全人員，當時她講的詳細內容，我不太記得，只記得他
    對保全人員說，她家門被從內鎖起來，她兒子在裡面，是否
    請保全人員上來幫忙，打完對講機後，壬○○借用我家電話
    打回她家，這時他兒子有接電話，壬○○就沒有那麼緊張了
    ，打完電話後剛好在庭的庚○○、戊○○兩位保全人員上來
    ，電梯到達十五樓時，電梯門打開，有一位保全人員跨出一
    隻腳，壬○○就對兩位保全人員說對不起誤會誤會沒事了，
    保全人員沒說什麼就搭電梯下樓了。」等語（本院卷第138
    頁反面），而證人丙○○、乙○○與兩造既均為同社區住戶
    ，又無怨隙，理當無偏袒任一方，而故為虛偽不實陳述，致
    身罹偽證罪責之可能，是渠等上開證詞，應屬事實，而堪採
    信。參以被告國威公司己○○與原告於97年7 月10日對話過
    程中，亦自承戊○○向被告丁○○傳達原告持鑰匙開啟B3大
    門，係戊○○表達錯誤等情，亦有錄音譯文在卷足憑（本院
    卷第184 至186 頁），則依證人乙○○、丙○○上開證詞及
    前揭錄音譯文，足證被告丁○○確有未經妥經查證，即於97
    年7 月9 日下午6 時30分許，在鼎宇美術館大廈1 樓游泳池
    旁，向丙○○指稱原告於當天下午4 時許持鑰匙開啟隔壁住
    家大門，原告即為先前鼎宇美術館社區B 棟所發生竊案行為
    人之陳述，且其所為陳述不僅誇大，且與事實不符。
  (2)至證人即鼎宇美術館社區管理委員會安全委員甲○○雖於本
    院證稱：「（97年7 月10日當天，是否有員警到大廳要找丁○○，要釐清丁○○是否有提及壬○○為竊賊一事？）員警
    到場時我不在場。97年7 月10日當天晚上保全公司的秘書打
    電話叫我回來，打電話的時間幾點，我不記得，秘書打電話
    給我是說大廳有很多人在爭論，我是安全委員叫我趕快回來
    ，我回到大廳，大廳大概有十多個人，大家在爭論，我不知
    道爭論的內容，這些人圍成一個圈圈要陳述給我聽，我聽了
    還是不知道他們說的什麼事情，當時有人說小偷的事情，其
    中有位徐先生，應該是丙○○，他說ＰＯＬＡ（丁○○英文
    名字）沒有說小偷兩個字，講了兩次。很多人就要我約主委
    下來，我說好，我就到櫃台打對講機，當時被告丁○○沒有
    接電話，她的佣人接的，我說請你們主人下來，佣人說被告
    丁○○樓上有客人，要十點後才有空下來，然後我對那群人
    轉達說丁○○十點才能下來，但那群人都不相信，後來我就
    告訴他們十點主委就會下來，他們就閃開了，我也就上樓了
    。當天晚上我都沒有碰到丁○○。」等語（本院卷第151 至
    152 頁），惟證人丙○○當時並未向在場其他住戶澄清說被
    告丁○○並沒有對伊陳述壬○○係竊賊等情，業據證人丙○○、乙○○證述明確（本院卷第138 頁、第139 頁反面），
    而證人甲○○對於為上開陳述者是否確為丙○○及整個事件
    之原委既均不甚清楚，則其是否有誤認及誤解之可能，已非
    無疑，且縱認當時丙○○確有向在場住戶為前開陳述，然被
    告丁○○乃係向丙○○陳稱原告為竊盜之人，而非陳述「小
    偷」乙語，已如前述，是以亦難以證人甲○○上開證詞，即
    為有利於被告丁○○之判斷。
  2.綜上，原告主張被告丁○○有於前揭時、地，向訴外人丙○○指稱原告於當天下午4 時許持鑰匙開啟隔壁住家大門，原
    告即為先前鼎宇美術館社區B 棟所發生竊案之行為人之不實
    陳述，應為真實，而堪採信。
  (三)原告依據侵權行為法則，請求被告丁○○賠償精神慰撫金10
    0 萬元及刊登道歉啟事，有無理由？
  1.按在民法上，若已將足以毀損他人名譽之事表白於特定第三
    人，而其行為足以使他人在社會上之評價受到貶損，不論其
    為故意或過失，均可構成侵權行為，縱其行為未致散布於眾
    之程度，亦應認係名譽之侵害，蓋既對於第三人表白足以毀
    損他人名譽之事，則其人格之社會評價，不免因而受有貶損
    ，自屬侵害他人之名譽權（最高法院90年台上字第646 號判
    例意旨參照）。查原告與被告丁○○均為鼎宇美術館社區住
    戶，被告丁○○向同區住戶丙○○指摘原告持鑰匙開啟同社
    區住戶大門，原告即為先前鼎宇美術館社區B 棟所發生竊案
    行為人之誇張不實陳述，已足使聽聞之人對原告之品格、道
    德產生質疑，致貶損其在社會上之評價，並使原告名譽受損
    ，則被告丁○○之行為自已侵害原告之名譽權。是原告依民
    法第184 條第1 項之規定，訴請被告丁○○負損害賠償責任
    ，自屬有據。
  2.次按不法侵害他人之身體、健康、名譽、自由、信用、隱私
    、貞操，或不法侵害其他人格法益而情節重大者，被害人雖
    非財產上之損害，亦得請求賠償相當之金額，民法第195 條
    第1 項定有明文。而民法上名譽權之侵害非即與刑法之誹謗
    罪相同，名譽有無受損害，應以社會上對個人評價是否貶損
    作為判斷之依據，苟其行為足以使他人在社會上之評價受到
    貶損，不論其為故意或過失，均可構成侵權行為，其行為不
    以廣佈於社會為必要，僅使第三人知悉其事，亦足當之；又
    慰藉金之賠償須以人格權遭遇侵害，使精神上受有痛苦為必
    要，其核給之標準固與財產上損害之計算不同，然非不可斟
    酌雙方身分資力與加害程度，及其他各種情形核定相當之數
    額。又所謂回復名譽之適當處分，係指該處分在客觀上足以
    回復被害人之名譽且屬必要者而言（參照最高法院90年台上
    字第646 號、51年台上字第223 號判例意旨及86年台上字第
    3706號判決意旨）。
  3.本件被告丁○○確有於上開時、地，未經妥善查證，即以傳
    述誇大不實言論之方式侵害原告之名譽權，使原告之名譽受
    有侵害而應負損害賠償之責等情，已如上述，又被告丁○○
    因一時不查而造成原告名譽之損害，且鼎宇美術館社區其他
    住戶對此事亦有所聞，原告因而飽受同社區住戶事議論，精
    神上當受有相當之痛苦。又原告為高職畢業，業家管，96年
    度所得為312,000 元，名下房屋、土地各1 筆；而被告丁○○為專科畢業，目前從事公益，未領有固定薪資，96年度所
    得為218,089 元，名下有房屋、土地各1 筆、汽車1 部、投
    資7 筆等情，業據兩造陳明在卷，並有稅務電子閘門財產所
    得調件明細表在卷可查（本院卷第73至76頁）。爰審酌本件
    侵權行為之起因、原告所受之名譽上損害程度及兩造社會地
    位及資力等一切情形，認原告請求精神慰撫金100 萬元尚嫌
    過高，應予核減為10萬元較為適當，原告逾此部分之請求，
    尚屬無據，應予駁回。
  4.次查，關於回復名譽之方法，性質上亦屬損害賠償之回復原
    狀，其回復之方法及範圍自應斟酌妨害名譽之方法、名譽受
    損害之程度，為適當之處分。本件原告請求被告丁○○回復
    名譽之方法，為將如附表所示道歉啟事張貼於鼎宇美術館大
    廈1 樓大廳公佈欄及A 、B 棟各棟每1 電梯間7 日，爰審酌
    原告與被告丁○○係同居住於鼎宇美術館社區，被告丁○○
    前揭侵害原告名譽之侵權行為地點亦在該社區內，原告名譽
    受損之範圍應僅及於該社區，故認將如附表所示之道歉啟事
    張貼在該社區1 樓公布欄及A 、B 棟各棟每1 電梯間，係屬
    回復名譽之適當方法；又該社區住戶雖多達150 餘戶，但非
    每一住戶均知悉兩造間本件紛爭，則張貼上開道歉啟事3 日
    ，應已足以回復被上訴人之名譽，尚無將上開道歉啟事連續
    張貼7 日之必要。則原告請求被告丁○○將如附表所示道歉
    啟事張貼於鼎宇美術館大廈1 樓大廳公佈欄及A 、B 棟各棟
    每1 電梯間3 日，核足以彌補其名譽損害，堪認為回復名譽
    適當且必要之方式，應予准許；至原告逾此部分之其餘張貼
    道歉啟事之請求，尚無理由，應予駁回。
六、綜上所述，原告本於侵權行為之法律關係，請求被告丁○○
    給付精神慰撫金10萬元，及自起訴狀繕本送達翌日（即97年
    8 月22日）起至清償日止，按年息百分之5 計算之利息，及
    請求將如附表所示之道歉啟事張貼於鼎宇美術館大廈1 樓大
    廳公佈欄及A 、B 棟各棟每1 電梯間3 日，為有理由，應予
    准許，逾此範圍外之請求，均屬無據，應予駁回；另原告請
    求被告國威公司應與被告丁○○不真正連帶賠償精神慰撫金
    及張貼道歉啟事部分，因原告業已與被告國威公司之受僱人
    戊○○、庚○○調解成立，並免除渠等之本件賠償債務，則
    被告國威公司亦已同免其責，是原告此部分之請求，尚無理
    由，應予駁回。
七、本件事證已臻明確，兩造其餘主張與舉證，經審酌核與判決
    結果不生影響，爰不逐一論述，併此敘明。
八、本判決第1 項被告丁○○應給付原告之金額未逾50萬元，爰
    依民事訴訟法第389 條第1 項第5 款之規定，依職權宣告假
    執行。原告就此部分雖陳明願供擔保，聲請宣告假執行，惟
    其此部分聲請不過促請法院職權發動，本院毋庸就其聲請為
    准駁之裁判，併此敘明。另被告聲明願供擔保請准免假執行
    ，經核原告勝訴部分與法律規定相符，爰酌定相當之擔保金
    額宣告之。至原告其餘假執行之聲請，因訴之駁回而失所依
    附，不予准許。
九、結論：本件原告之訴為一部有理由，一部無理由，依民事訴
    訟法第385 條第1 項前段、第79條、第389 條第1 項第5 款
    、第392 條第2 項，判決如主文。
中    華    民    國    98    年    8    月    21     日
                  民事第三庭  法  官  劉惠娟
以上正本係照原本作成。
如不服本判決，應於送達後20日內，向本院提出上訴狀並表明上
訴理由，如於本判決宣示後送達前提起上訴者，應於判決送達後
20日內補提上訴理由書（須附繕本）。
中    華    民    國    98    年    8    月    21    日
                              書記官  火秋予
附表：
道歉啟事
道歉人丁○○因一時失慮未經查證即散布對「鼎宇美術館」大樓
住戶壬○○小姐毀損名譽之言論，造成壬○○小姐困擾，今上開
事件業經司法判決，特登本啟事向壬○○小姐道歉並將判決書公
告周知。
                               道歉人：丁○○
                               中華民國年月日（以判決確
                               定日為準）
附註：上開道歉啟事版面大小為長21公分、寬30公分，其中「道
歉啟事」4 個字，其字體大小為長寬各1.5 公分，其餘字體大小
為長、寬各1公分。

司法院資訊處製作；財團法人民間司法改革基金會備份。
